臺灣高等法院刑事裁定
111年度抗字第535號
抗  告  人  
即  告訴人
即聲明異議人  林文魁



上列抗告人即聲明異議人因聲明異議案件，不服中華民國111年2
月25日臺灣臺北地方法院111年度聲字第214號裁定，提起抗告，
本院裁定如下：
    主  文
抗告駁回。 
    理  由
一、原裁定意旨略以：抗告人即聲明異議人即告訴人林文魁（下
    稱抗告人）因不服臺灣臺北地方檢察署檢察官就該署110年
    度他字第12346號案件，於民國111年1月3日所為簽結之處分
    ，向原審法院聲明異議，有如附件所示之書狀在卷可稽，並
    經原審法院調取上開案卷核閱屬實。然抗告人並非受刑人，
    且其所不服之客體即檢察官所為之簽結處分，顯與檢察官依
    確定裁判所為執行指揮書之執行無涉，自非刑事訴訟法第48
    4條聲明異議之客體，是本件聲明異議，於法未合，應予駁
    回。
二、抗告意旨略以：詳如附件「刑事異議與被告B已依法認事用
    法准予撤回暨抗告(75)狀」至「刑事異議與被告B已依法認
    事用法准予撤回暨抗告(87)狀」所載。
三、按「裁判除關於保安處分者外，於確定後執行之。但有特別
    規定者，不在此限」，為刑事訴訟法第456條所明定。次按
    受刑人或其法定代理人或配偶以檢察官執行之指揮為不當者
    ，得向諭知該裁判之法院聲明異議，刑事訴訟法第484條定
    有明文，是受刑人或其法定代理人或配偶僅得以檢察官執行
    之指揮不當，始可向法院聲明異議。此所稱檢察官執行之指
    揮，包括執行指揮違法及執行方法不當等情形在內，如未經
    檢察官指揮執行，即無依該條文聲明異議之餘地（最高法院
    106年度台抗字第164號裁定意旨參照）。亦即僅受刑人（包
    含受保安處分執行之受處分人）或其法定代理人或配偶對檢
    察官執行之指揮有聲明異議之適格。倘告訴人不服檢察官所
    為不起訴或緩起訴處分，除得藉由內部監督機制向直接上級
    法院檢察長、檢察總長聲請再議外，之後另由告訴人委請律
    師聲請法院交付審判，進行外部監督，以審認案件是否已達
    起訴門檻，及有無不宜不起訴或緩起訴之情狀，以資救濟，
    均與前揭刑之執行或執行方法有指揮違法或不當情形迥異，
    非屬聲明異議範圍，不得循刑事訴訟法第484條聲明異議。
四、經查：
　㈠抗告人聲明意旨，係不服臺灣臺北地方檢察署檢察官就該署1
    10年度他字第12346號案件，於111年1月3日北檢邦鼎110他1
    2346字第1109106826號函所為簽結之處分，有如附件所示之
    書狀在卷可稽；而抗告人僅為前開案件之告訴人，非前開案
    件之受刑人或其法定代理人或配偶，顯非有權聲明異議之人
    ，且其所不服之客體即檢察官所為之簽結處分，顯與檢察官
    依確定裁判所為執行指揮書之執行無涉，自非刑事訴訟法第
    484條聲明異議之客體，是抗告人聲明異議不合法，原審裁
    定駁回抗告人所為聲請，與法並無不合。
  ㈡綜上所述，原裁定認聲明異議於法不合，駁回抗告人之聲明
    異議，核無違誤。抗告人執前開書狀所載各詞指摘原裁定不
    當，為無理由，應予駁回。
據上論斷，應依刑事訴訟法第412條，裁定如主文。 　　
中　　華　　民　　國　　111 　年　　5 　　月　　31　　日
                  刑事第九庭    審判長法　官  潘翠雪
                                      法　官  陳信旗
                                      法　官  陳俞婷
以上正本證明與原本無異。
如不服本裁定，應於收受送達後五日內向本院提出抗告狀。
                                      書記官  李政庭
中　　華　　民　　國　　111 　年　　5 　　月　　31　　日